【裁判字號】    85,台覆,120
【裁判日期】    850530
【裁判案由】    煙毒
【裁判全文】
最高法院刑事判決                                八十五年度台覆字第一二○號
    被  告  甲○○
右被告因煙毒案件，經台灣高等法院台南分院中華民國八十五年四月十八日終審判決
（八十五年度上更(一)字第九號，起訴案號：台灣嘉義地方法院檢察署八十二年度偵字
第四四五七號）後，依職權送請覆判，本院判決如左：
    主  文
原判決核准。
    理  由
本件原判決認定被告甲○○曾犯賭博罪，經台灣嘉義地方法院判處有期徒刑六月，於
民國七十九年六月二十五日易科罰金執行完畢，又犯妨害風化罪，經同法院判處有期
徒刑八月確定，為同法院檢察署通緝，在通緝期間，仍不悛改，竟又與綽號「阿輝」
之不詳姓名人共同意圖營利，於民國八十三年八月十九日十三時卅分許，在雲林縣斗
南鎮媽祖廟往虎尾鎮○○○路邊，將毛重約廿一點零四公克之毒品海洛因，以新台幣
五萬元之價格，賣與已判決確定之袁文築、詹正儀等情，係以上開事實，業經向被告
販入毒品之袁文築、詹正儀二人在警訊及檢察官偵查時先後一致供述無訛，該二人販
入之毒品，正分包擬轉售，為警查獲，經送法務部調查局檢驗，證實為海洛因，有該
局檢驗通知書在卷可稽（毒品已經袁文築、詹正儀為被告案件之判決沒收銷燬）。按
袁文築為被告之胞兄，詹正儀與被告亦無任何怨隙，均無誣陷被告之理，其所為不利
於被告之供述，自堪採信為所憑證據及認定之理由。而以被告否認販賣海洛因犯行，
辯稱伊當日僅約好袁文築一同到媽祖廟邊向綽號「阿輝」買海洛因，伊去時，「阿輝
」已在場，但袁文築未來，伊買後即離開，並未轉賣與袁文築、詹正儀云云，為圖卸
刑責之詞，袁文築、詹正儀在審判中亦均翻異前供，改稱其海洛因係向綽號「阿輝」
及另一詳姓名者販入，而非向被告販入云云，袁文築並稱其在警訊時自白受刑求，為
事後迴護被告之詞，均不足採，於理由內分別詳加指駁及說明。因認被告所為，係犯
肅清煙毒條例第五條第一項之販賣毒品罪。其與綽號「阿輝」有犯意之聯絡及犯行之
分擔，皆為共同正犯。而其持有毒品之低度行為，為販賣之高度行為所吸收，不另論
罪。又被告前開前科受有期徒刑執行完畢情形，有台灣高等法院檢察署刑案查註記錄
表記載可考，五年以內再犯本件有期徒刑以上之罪，為累犯，惟販賣毒品罪之法定刑
為死刑或無期徒刑，依法不得加重。乃撤銷第一審不當之判決，適用肅清煙毒條例第
五條第一項、第十三條第一項，刑法第十一條前段、第二十八條、第四十七條、第三
十七條第一項論被告共同販賣毒品，累犯罪刑，酌情量處無期徒刑，褫奪公權終身，
沒收販賣毒品所得之財物新台幣五萬元，經核認事用法，均無違誤，應予核准。按本
件原判決為終審法院之判決，除應由為判決之法院依職權送請本院覆判外，法律上無
得由被告上訴或聲請覆判之規定。是被告具狀聲請覆判，應視為促請原法院送覆判之
職權行使，本院對之毋庸裁判，併此指明。
據上論結，應依肅清煙毒條例第十七條第一款，判決如主文。
中      華      民      國    八十五    年      五      月     三十     日
                              最高法院刑事第九庭
                                  審判長法官  謝  家  鶴
                                        法官  羅  一  宇
                                        法官  吳  昭  瑩
                                        法官  花  滿  堂
                                        法官  陳  世  淙
      右正本證明與原本無異
                                              書  記  官
中      華      民      國    八十五    年      六      月      五      日


司法院資訊處製作；財團法人民間司法改革基金會備份。
